臺灣新北地方法院刑事判決
111年度審交易字第562號
公  訴  人  臺灣新北地方檢察署檢察官
被      告  夏文德


上列被告因公共危險案件，經檢察官提起公訴（111年度偵字第1
7565號），被告於準備程序中就被訴事實為有罪之陳述，經本院
裁定改以簡式審判程序審理，判決如下：
    主  文
夏文德駕駛動力交通工具而吐氣所含酒精濃度達每公升零點二五
毫克以上，累犯，處有期徒刑柒月。
    事實及理由
一、本案犯罪事實及證據，除犯罪事實第9至10行「車牌號碼00-
    0000號自小貨車」之記載，應更正為「車牌號碼00-0000號
    號自用小貨車」、第12行「車牌號碼000-0000號自小貨車」
    之記載，應更正為「車牌號碼000-0000號自用小貨車」；證
    據部分補充「被告夏文德於本院準備程序、審理時之自白」
    外，餘均引用如附件檢察官起訴書之記載　
二、論罪科刑：
  ㈠核被告所為，係犯刑法第185條之3第1項第1款駕駛動力交通
    工具而吐氣所含酒精濃度達每公升0.25毫克以上罪。被告前
    有起訴書犯罪事實欄所載之犯罪科刑及執行情形，此有臺灣
    高等法院被告前案紀錄表在卷可稽，其於徒刑執行完畢後5 
    年內故意再犯上開有期徒刑以上之罪，為累犯，依司法院釋
    字第775號解釋所示，為避免發生罪刑不相當之情形，法院
    就該個案依該解釋意旨，裁量是否加重最低本刑；考量被告
    上開構成累犯之犯罪紀錄，與本案犯行之罪名、犯罪類型完
    全相同，足見被告對刑罰之反應力薄弱，認本案適用刑法第
    47條累犯加重之規定，並無罪刑不相當之情事，爰依刑法第
    47條第1項規定，加重其刑。
　㈡爰審酌被告明知酒精對人意識、平衡、操控能力具有不良影
    響，酒後駕車對一般往來公眾及駕駛人自身皆有高度危險性
    ，猶於酒後吐氣酒精濃度達每公升0.54毫克之情況下，仍
　　駕駛自用小貨車行駛在道路上，並造成交通事故，既漠視自
    己安危，復罔顧公眾安全，況查被告前有3次酒後駕車之公
    共危險前案紀錄，有上開前案紀錄表在卷可考，竟仍不知悔
    悟，再為本件相同犯行，顯見被告未能警惕且自制力薄弱，
    惟被告犯後坦承犯行，態度尚佳，兼衡其個人戶籍資料查詢
    結果註記二、三專畢業之教育程度、於警詢中自陳勉持之家
    庭經濟狀況、素行、駕駛車輛種類、行駛地區、路程、期間
    等一切情狀，量處如主文所示之刑。
論斷，應依刑事訴訟法第273條之1第1項、第299條第1項前段、
第310條之2、第454條第2項，判決如主文。
本案經檢察官彭毓婷偵查起訴，由檢察官宋有容到庭執行職務。
中　　華　　民　　國　　111 　年　　6 　　月　　27　　日
                  刑事第二十三庭  法  官  龔書安
上列正本證明與原本無異。
如不服本判決，應於判決送達後20日內敘明上訴理由，向本院提
出上訴狀（應附繕本），上訴於臺灣高等法院。其未敘述上訴理
由者，應於上訴期間屆滿後20日內向本院補提理由書「切勿逕送
上級法院」。
　　　　　　　　　　　　　　　　　書記官  石秉弘
中　　華　　民　　國　　111 　年　　6 　　月　　28　　日
附錄本案論罪科刑法條全文：
中華民國刑法第185條之3
駕駛動力交通工具而有下列情形之一者，處3年以下有期徒刑，
得併科30萬元以下罰金：
一、吐氣所含酒精濃度達每公升零點二五毫克或血液中酒精濃度
    達百分之零點零五以上。
二、有前款以外之其他情事足認服用酒類或其他相類之物，致不
    能安全駕駛。
三、服用毒品、麻醉藥品或其他相類之物，致不能安全駕駛。
因而致人於死者，處3年以上10年以下有期徒刑，得併科2百萬元
以下罰金；致重傷者，處1年以上7年以下有期徒刑，得併科1百
萬元以下罰金。
曾犯本條或陸海空軍刑法第54條之罪，經有罪判決確定或經緩起
訴處分確定，於十年內再犯第1項之罪因而致人於死者，處無期
徒刑或5年以上有期徒刑，得併科3百萬元以下罰金；致重傷者，
處3年以上10年以下有期徒刑，得併科2百萬元以下罰金。
--------------------------------------------------------
附件：
臺灣新北地方檢察署檢察官起訴書
                                    111年度偵字第17565號
　　被　　　告　夏文德　男　32歲（民國00年0月00日生）
　　　　　　　　　　　　住臺北市○○區○○○路0段000號5                         樓
　　　　　　　　　　　　國民身分證統一編號：Z000000000號
上列被告因公共危險案件，業經偵查終結，認應提起公訴，茲將
犯罪事實及證據並所犯法條分敘如下：
　　　　犯罪事實
一、夏文德前因公共危險案件，經臺灣士林地方法院以108年度
    湖交簡字第221號判決判處有期徒刑3月，併科罰金新臺幣20
    ,000元確定；又因公共危險案件，經臺灣臺北地方法院以10
    8年度交簡字第1564號判決判處有期徒刑4月確定，上開2案
    件，經臺灣臺北地方法院以109年度聲字第182號裁定有期徒
    刑部分應執行有期徒刑6月確定，並於民國109年6月9日易科
    罰金繳納完畢。詎猶不知悔改，竟於111年3月25日8時許，
    在新北市三峽區隆恩街某處工地飲用酒類後，明知酒後不得
    駕駛動力交通工具，仍於同日16時50分許，駕駛車牌號碼00-0
    000號自小貨車上路。嗣於同日17時許，在新北市○○區○○街0
    段000號前，不慎與林珈伸所駕駛並停放在該處之車牌號碼0
    00-0000號自小貨車發生碰撞(未成傷)，經警獲報前往處理
    ，並於同日17時15分許對夏文德實施酒精檢測，當場測得吐
    氣所含酒精濃度測定值達每公升0.54毫克，始悉上情。
二、案經新北市政府警察局樹林分局報告偵辦。
　　　　證據並所犯法條
一、證據資料及待證事實
編號 證據名稱 待證事實 1 被告夏文德於警詢及偵查中之自白 全部犯罪事實 2 當事人酒精測定紀錄表、新北市政府警察局舉發違反道路交通管理事件通知單、新北市政府警察局吐氣酒精濃度檢測程序暨拒測法律效果確認單、被害人林珈伸於警詢之證述、新北市政府警察局樹林分局柑園派出所道路交通事故現場草圖、道路交通事故調查報告表、道路交通事故調查報告表㈠㈡、現場照片14張 證明被告酒後駕車，且其吐氣所含酒精濃度測定值達每公升0.54毫克，且於上揭時 、地發生車禍之事實。 3 被告之執行案件資料表、臺灣臺北地方法院109年度聲字第182號裁定、臺灣士林地方法院108年度湖交簡字第221號判決、臺灣臺北地方法院108年度交簡字第1564號判決、臺灣士林地方檢察署執行指揮書電子檔紀錄、臺灣士林地方法院105年度湖交簡字第478號判決 證明被告於109年6月9日易 科罰金繳納完畢後之5年內 ，再犯本件有期徒刑以上之罪，且被告自105年迄今已4次犯酒後駕車之公共危險案件(包括本件)之事實。 
二、核被告所為，係犯刑法第185條之3第1項第1款之不能安全駕
    駛罪嫌。又被告曾受如犯罪事實欄所載有期徒刑之執行完畢
    ，有全國刑案資料查註表1份在卷可憑，其於有期徒刑執行
    完畢後5年內，故意再犯本件有期徒刑以上之罪，為累犯，
    且被告自105年迄今已4次犯酒後駕車之公共危險案件，顯見
    被告未曾因法院論罪科刑而知所悔悟，是為預防其將來再犯
    ，請參照司法院釋字第755號解釋要旨，審酌是否依刑法第4
    7條第1項規定加重其刑。
三、依刑事訴訟法第251條第1項提起公訴。
　  此　致
臺灣新北地方法院
中　　華　　民　　國　 111　　年　　5 　　月　　4 　　日
　　　　　　　　　　　　　　　檢　察　官  彭毓婷